# 求助陈版主，政府扶持企业会计处理。

提问人：liuweisheng 时间：2020-01-05 15:59:40
政府为带动当地发展，扶持研发项目，带动其他企业发展。政府单位A和B技术企业共同出资设立C研发企业，A公司跟据C公司需要进行采购设备，设备所有权归A公司，免费给C使用；研发成果C公司有自主定价权。C公司是否应对此免费使用的设备进行账务处理，如何处理？ 谢谢老师解惑。

回答人：chenyiwei
A如何就其对C的出资收回本金和取得回报？A是否享有或承担C的研发项目相关的风险和报酬？建议首先分析这两个问题以确定A对C的投入是否完全无偿的。